【裁判字號】    88,易,4145
【裁判日期】    890203
【裁判案由】    竊盜
【裁判全文】
臺灣板橋地方法院刑事判決                        八十八年度易字第四一四五號
    公  訴  人  臺灣板橋地方法院檢察署檢察官
    被      告  丙○○
右列被告因竊盜案件，經檢察官聲請簡易判決處刑（聲請案號：八十八年度偵字第一
九二二八號），暨移送併辦（八十八年度偵字第二三九八七號），本院板橋簡易庭認
不得以簡易判決處刑，移送本院普通庭審理，本院判決如左：
    主  文
丙○○連續竊盜，累犯，處有期徒刑柒月。扣案之鑰匙伍支沒收。
    事  實
一、丙○○於民國（下同）八十四年間因竊盜案件，經台灣宜蘭地方法院於八十四年
    三月三十一日以八十四年度易字第二０五號判處有期徒刑七月確定；又於八十四
    年間因竊盜案件，經本院於八十四年十二月十六日以八十四年度易字第六六四三
    號判處有期徒刑十月確定；再於八十五年間因恐嚇等案件，經台灣宜蘭地方法院
    於八十五年七月十五日以八十五年度訴字第二三五號判處有期徒刑一年二月（恐
    嚇）、四月（妨害自由），應執行有期徒刑一年四月確定；後二案件經檢察官聲
    請定其應執行之刑有期徒刑二年二月，並與八十四年度易字第二０五號竊盜案件
    接續執行，於八十六年四月八日縮短刑期假釋出監，於八十七年六月十九日假釋
    縮刑期滿執行完畢，猶不知悔改。竟意圖為自己不法之所有，並基於概括之犯意
    ，為下列行為：
    （一）於八十八年七月二十五日上午八時許，在台北縣板橋市○○路○段一○一
          號前，見乙○○所有車號ＦＥＸ─一六○號機車停放路旁，即趁無人注意
          之際，以其所有之鑰匙竊取之，得手後，供己代步騎用。嗣於八十八年八
          月十二日上午十時許，丙○○騎乘上開贓車行經台北縣板橋市○○○路、
          館前西路口為警查獲，並扣得其所有供竊盜犯罪之鑰匙二支。
    （二）又於八十八年十月十一日下午七時許，在台北縣中和市○○路二四○巷內
          ，見賴秀珠所有交付甲○○使用車號ＬＭＨ─六四八號機車停放路旁，即
          趁無人注意之際，以其所有之鑰匙竊取之，得手後，供己代步騎用。嗣於
          八十八年十月二十六日下午四時五十分許，丙○○騎乘上開贓車行經台北
          縣新莊市○○路五六二號停車場前為警查獲，並扣得其所有供竊盜犯罪之
          鑰匙一支。
    （三）再於八十八年十一月十日上午十時許，在台北縣土城市○○街三十七巷十
          八號前，見李榮順所有車號ＦＧＱ─三七五號機車停放路旁，即趁無人注
          意之際，以其所有之鑰匙竊取之，得手後，供己代步騎用。嗣於八十九年
          一月十一日上午八時三十分許，丙○○騎乘上開贓車行經台北縣樹林市○
          ○路○路平交道前為警查獲，並扣得其所有供竊盜犯罪之鑰匙二支。
二、案經台北縣警察局板橋分局報請台灣板橋地方法院檢察署檢察官聲請本院板橋簡
    易庭簡易判決處刑，暨台北市政府警察局萬華分局移送同署檢察官移請本院併案
    審理，經本院板橋簡易庭認不得以簡易判決處刑，移送本院普通庭審理。
    理  由
一、訊據被告丙○○對於右揭竊盜之犯罪事實，於警訊時及偵審中均坦承不諱，核與
    被害人乙○○、甲○○、李榮順在警訊中指訴失竊之情節相符，並有贓物認領保
    管收據、車輛竊盜車牌失竊個別查詢報表各二紙在卷可稽，且有被告所有供竊盜
    犯罪之鑰匙五支扣案可供佐證，本案事證明確，被告犯行洵堪認定，應依法論科
    。
二、核被告所為，均係犯刑法第三百二十條第一項之普通竊盜罪。被告所為三竊盜行
    為，時間緊接，犯罪構成要件相同，顯係出於概括之犯意為之，為連續犯，應依
    刑法第五十六條之規定以一罪論，並加重其刑。又被告於八十四年間因竊盜案件
    ，經台灣宜蘭地方法院判處有期徒刑七月確定；又於八十四年間因竊盜案件，經
    本院判處有期徒刑十月確定；再於八十五年間因恐嚇等案件，經台灣宜蘭地方法
    院判處有期徒刑一年二月（恐嚇）、四月（妨害自由），應執行有期徒刑一年四
    月確定；後二案件經檢察官聲請定其應執行之刑有期徒刑二年二月，並與前開竊
    盜案件接續執行，於八十六年四月八日縮短刑期假釋出監，於八十七年六月十九
    日假釋縮刑期滿執行完畢，有台灣高等法院檢察署刑案紀錄簡覆表、台灣板橋地
    方法院檢察署刑案資料查註紀錄表各一紙在卷可稽，其於刑之執行完畢後五年內
    ，再犯本件有期徒刑以上之刑之罪，為累犯，應依刑法第四十七條之規定加重其
    刑，並遞加之。雖公訴人僅起訴被告犯罪事實欄編號（一）之犯行，未起訴其事
    實欄編號（二）、（三）之犯行，但被告於事實欄編號（二）之犯罪事實業經檢
    察官移送併辦，而事實欄編號（三）之犯行則據被告供承在卷，並與被害人李榮
    順在警訊中指訴相符（內政部警政署鐵路警察局第一警務段八十九年一月十一日
    鐵壹警刑字第０一九四號通緝移送書參照），此部分未據起訴之犯罪事實與已起
    訴之犯罪事實間為連續犯，屬裁判上一罪，有不可分之關係，為起訴效力所及，
    本院自應併予審理，附此敘明。爰審酌被告犯罪之動機、目的、手段，竊取財物
    之次數，所竊得之財物價值非重，犯罪所生之危害，及犯罪後坦承犯行，態度尚
    稱良好等一切情狀，量處如主文所示之刑，以資懲儆。
三、八十八年八月十二日扣案之鑰匙二支，同年十月二十六日扣案之鑰匙一支，及八
    十九年一月十一日扣案之鑰匙二支，均係被告所有供竊盜犯罪用之物，業據其陳
    明在卷，應依刑法第三十八條第一項第二款之規定宣告沒收。
據上論斷，應依刑事訴訟法第四百五十二條、第二百九十九條第一項前段，刑法第五
十六條、第三百二十條第一項、第四十七條、第三十八條第一項第二款，罰金罰鍰提
高標準條例第一條前段，判決如主文。
本案經檢察官彭聖斐到庭執行職務。
中      華      民      國    八十九    年      二      月      三      日
                                      臺灣板橋地方法院刑事第一庭
                    法  官  鄭  水  銓
右正本證明與原本無異。
如不服本判決，應於判決送達後十日內，向本院提出上訴狀。
                                          書記官  謝  麗  秋
中      華      民      國    八十九    年      二      月      八      日
附錄本案論罪科刑法條全文：
刑法第三百二十條
意圖為自己或第三人不法之所有，而竊取他人之動產者，為竊盜罪，處五年以下有期
徒刑、拘役或五百元以下罰金。
意圖為自己或第三人不法利益，而竊佔他人之不動產者，依前項之規定處斷。
前二項之未遂犯罰之。


司法院資訊處製作；財團法人民間司法改革基金會備份。
